【裁判字號】    98,消債抗,243
【裁判日期】    981223
【裁判案由】    更生事件之抗告
【裁判全文】
臺灣臺南地方法院民事裁定           98年度消債抗字第243號
抗  告  人  甲○○
上列抗告人聲請消費者債務清理事件，對於中華民國98年11月12
日本院98年度消債更字第388號裁定提起抗告，本院裁定如下：
    主  文
抗告駁回。
抗告程序費用新臺幣壹仟元由抗告人負擔。
    理  由
一、本件抗告意旨略以：抗告人每月收入約新臺幣（下同）3萬
    元，抗告人實際扶養2名子女，原審聲請狀內僅提出1名乃因
    與前妻各自負擔1名子女之故，因此抗告人實際小孩扶養費
    用依原審認定應為每月6,900元。又原安泰銀行將債權70餘
    萬元外賣給民間資產管理公司，按民間資產管理公司所提出
    之協商條件「分5年即60期清償債務，每月約11,667元」，
    因此抗告人無能力答應國泰世華商業銀行股份有限公司（下
    稱國泰世華銀行）之協商條件。依原審計算方式，抗告人每
    月尚不足6千餘元【計算式：30,000元（收入）－9,829元（
    生活費）－6,900元（子女扶養費）－1,000元（母親扶養費
    ）－6,921元（國泰世華銀行協商款）－11,667元（民間資
    產公司協商款）＝－6,317元】。抗告人之所以向法院聲請
    更生，主要原因是民間資產管理公司無法納入協商；又今遭
    原審聲請駁回，亦無法再次聲請協商，望本院能再次給抗告
    人一次更生之機會特此狀請本院鑒核，准予廢除原裁定，並
    同時准予開始更生程序云云。
二、按債務人不能清償債務或有不能清償之虞者，得依本條例所
    定更生或清算程序，清理其債務，消費者債務清理條例第3
    條定有明文。又聲請更生或清算不合程式或不備其他要件者
    ，法院應以裁定駁回之，但其情形可以補正者，法院應定期
    間先命補正，復為同條例第8條所明定。
三、經查：
 (一)抗告人於聲請本件更生前，曾於民國97年1月16日向最大債
     權銀行國泰世華銀行提出前置協商之申請，經國泰世華銀
     行審酌抗告人提出之資料，提供「180期、利率1%、每期還
     款6,921元」之協商方案予抗告人，惟抗告人不同意上開方
     案，表示安泰銀行債權約70萬元已出售予民間資產管理公
     司，因上開債權無法納入前置協商，是以抗告人欲直接聲
     請更生程序，因而協商不成立，此有抗告人提出之前置協
     商不成立通知書、國泰世華銀行98年9月24日之民事陳述意
     見狀附原審卷可稽（原審卷，第13-1、93-94頁），堪信為
     真實。
 (二)抗告人主張前曾與民間資產管理公司協商按月還款方案，
     以分5年即60期方式還款，按月償還約11,667元云云。惟經
     本院依職權調查，安泰銀行於94年7月28日將對抗告人債權
     未償之本金719,161元讓與長鑫資產管理股份有限公司；又
     長鑫資產管理股份有限公司於95年7月28日將上開債權復讓
     與亞洲信用管理股份有限公司，然上該二家民間資產管理
     公司皆未曾接獲抗告人協商之聲請，此有亞洲信用管理股
     份有限公司傳真債權讓與聲明書二紙、本院98年12月10日
     電話紀錄表附卷可稽（本院卷，第8-9、13-14頁）。從而
     抗告人所陳按月尚須還民間資產管理公司約11,667元云云
     ，實屬無據，自不足採。
 (三)次查，抗告人平均月薪30,000元，扣除抗告人日常必要費
     用9,829元，及抗告人於抗告狀所主張子女與抗告人母親梁
     寶丹扶養費共計7,900元，再扣除國泰世華銀行前置協商所
     提出按月6,921元協商款項後，抗告人仍餘5,350元可與民
     間資產公司即亞洲信用管理股份有限公司協商按月還款方
     案【計算式：00000000000000000000＝5350】，抗告人
     實無不能清償債務之情事。
（四）末查，抗告人於聲請前置協商時本應主動先與民間資產管
      理公司協議，抗告人未曾經與民間資產管理公司協商，徒
      以尚有民間債權無法納入協商為由，作為拒絕國泰世華銀
      行所提出之前置協商方案之理由，並無足取。
四、綜上所述，抗告人既非不能清償債務或有不能清償之虞，其
    更生之聲請即不符消費者債務清理條例第3條所定要件，按
    其情形又不能補正，自應駁回其更生之聲請，原審裁定駁回
    其更生之聲請，於法並無不合。抗告意旨仍指摘原裁定不當
    ，求予廢棄另為裁定，為無理由，應予駁回。
五、結論：本件抗告人之抗告為無理由，依消費者債務清理條例
    第15條，民事訴訟法第495條之1第1項、第449條第1項、第
    95條、第78條，裁定如主文。
中    華    民    國    98    年    12    月 23      日
                  民事第三庭  審判長法  官 杭起鶴
                                    法  官 林雯娟
                                    法  官 孫玉文
以上正本證明與原本無異。
本件不得抗告。
中    華    民    國    98    年    12    月 23      日
                                    書記官 蘇玟心

司法院資訊處製作；財團法人民間司法改革基金會備份。
